# 求助陈版主：研发支出-资本化支出的确认条件

提问人：xiaoyang345 时间：2012-12-03 21:55:42
陈版主：由于研发支出确认为资本化支出的条件的比较苛刻 即:1、完成该无形资产以使其能够使用或出售在技术上具有可行性。
2 、具有完成该无形资产并使用或出售的意图 3 、无形资产产生经济利益的方式，包括能够证明运用该无形资产生产的产品存在市场或无形资产自身存在市场 4 、有足够的技术、财务资源和其他资源支持，以完成该无形资产的开发，并有能力使用或出售该无形资产5 、归属于该无形资产开发阶段的支出能够可靠地计量。 问题 1 ：如果没有其他客观原因的影响，只要确如果确认为资本化支出，那以后就必须结转无形资产吗？ 问题 2 ：如果存在其他的特殊客观原因，造成不能开发完成，确认为当期损益吗？？ 陈版主：还望赐教！！！

回答人：chenyiwei
确认资本化支出之后，也可能由于情况发生变化，导致又不再符合资本化条件，或者原先的研发项目被放弃等，都可能导致已经资本化的支出被转入损益。另外，按照《讲解 2010 》P129，尚未达到可供使用状态的无形资产必须定期进行减值测试而无论是否发生减值迹象，因此因减值导致最终结转无形资产的金额小于资本化金额也是可能的。